【裁判字號】    94,訴,674
【裁判日期】    950310
【裁判案由】    毒品危害防制條例
【裁判全文】
臺灣臺北地方法院刑事判決               94年度訴字第674號
公  訴  人  臺灣臺北地方法院檢察署檢察官
被      告  丙○
                    現於臺灣臺北戒治所執行
指定辯護人  本院公設辯護人鄭佑祥
被      告  庚○○
            乙○○
上二人共同
選任辯護人  趙元昊律師
            許瑞榮律師
上列被告等因毒品危害防制條例案件，經檢察官提起公訴（94年
度偵字第2871號），本院判決如下：
    主  文
周福共同連續轉讓第一級毒品，處有期徒刑參年陸月；又共同連
續轉讓第二級毒品，處有期徒刑貳年陸月；又幫助施用第一級毒
品，處有期徒刑壹年貳月，扣案如附表編號二(1)所示之毒品沒收
銷燬，附表編號二(2)所示物品均沒收；又連續幫助施用第二級毒
品，處有期徒刑貳年。應執行有期徒刑玖年，扣案如附表編號二
(1)所示之毒品沒收銷燬，附表編號二(2)所示物品均沒收。
庚○○共同連續轉讓第一級毒品，處有期徒刑貳年；又共同連續
轉讓第二級毒品，處有期徒刑壹年捌月，扣案如附表編號一(1)所
示之毒品沒收銷燬；又連續幫助施用第二級毒品，處有期徒刑壹
年。應執行有期徒刑肆年陸月，扣案如附表編號一(1)所示之毒品
沒收銷燬。
乙○○共同連續轉讓第二級毒品，處有期徒刑壹年陸月。
    事  實
一、周福基於轉讓第一級毒品海洛因、第二級毒品安非他命、受
    託代買幫助他人施用第二級毒品安非他命之概括犯意，另基
    於受託代買幫助他人施用第一級毒品海洛因之犯意；庚○○
    基於轉讓第一級毒品海洛因、第二級毒品安非他命，及幫助
    他人施用第二級毒品安非他命之概括犯意；乙○○基於轉讓
    第二級毒品安非他命之概括犯意，分別自行、或基於犯意聯
    絡，而為下列犯行：（無證據證明各自轉讓之第一級毒品純
    質淨重逾5公克，第二級毒品逾10公克）
（一）周福自民國93年7月間起（己○○配偶過世前）至93年11
      月間止，連續多次在台北市○○路、興隆路口，轉讓第一
      級毒品海洛因，及於93年11月間多次轉讓第二級毒品安非
      他命予己○○共約五次（海洛因一、二次，其餘各次交付
      安非他命）。嗣於93年12月間至94年1月間，復分別與庚○○、乙○○基於犯意聯絡，多次由周福分別指示庚○○
      、乙○○，或由庚○○、乙○○各自應己○○之請求，自
      行前往台北市○○路、興隆路口或己○○位於台北市○○
      區○○路4段44巷8號4樓住處，由庚○○分別連續轉讓第
      一級毒品海洛因、第二級毒品安非他命予己○○，共約五
      次（安非他命一、二次，其餘各次交付海洛因）；由乙○○連續轉讓第二級毒品安非他命予己○○共約五次（其中
      三次係乙○○自行於94年1月7日晚間7時許、94年1月13
      日晚間7時許、94年1月16日晚間7時許，在台北市○○路
      、興隆路口原價轉讓第二級毒品安非他命予己○○，其餘
      則依周福指示交付轉讓）。
（二）周福另於93年11月至12月間，連續三次在其當時位於台北
      縣新店市○○街27巷12弄9號2樓住處，轉讓第二級毒品安
      非他命予乙○○、庚○○施用。及於94年2月1日凌晨2時
      許，在上址住處無償轉讓第二級毒品安非他命予戊○○施
      用。
（三）周福於94年1月11日至31日間，連續六、七次至台北縣寶
      慶街35巷3弄4號2樓甲○○住處或該址附近寶慶街，無償
      轉讓第一級毒品海洛因予甲○○施用。
（四）周福於93年底至94年1月間，多次在台北縣新店遊樂場、
      或其新店市○○街上址住處，分別受壬○○、辛○○、庚○○、乙○○等人之託，或與其等集資，為之代買第二級
      毒品安非他命後，於周福新店市○○街住處交付安非他命
      ，連續幫助壬○○、辛○○、庚○○、乙○○等人施用第
      二級毒品安非他命。
（五）周福另於94年2月1日受戊○○之託，於周福當時位於台北
      縣新店市○○街住處，為之聯繫販毒者，於同日中午過後
      為戊○○代購價值2000元之第一級毒品海洛因，幫助戊○○施用第一級毒品海洛因。
（六）庚○○基於上開轉讓及幫助施用第二級毒品安非他命之概
      括犯意，於93年10月間，多次在丁○○位於台北縣深坑鄉
      ○○路○段189巷9弄7號3樓住處，連續無償轉讓第二級毒
      品安非他命予丁○○施用；另於93年10月間，多次在台北
      縣深坑鄉，受丁○○之託，為丁○○代買第二級毒品安非
      他命，並在丁○○上址深坑住處交付之，連續幫助丁○○
      施用第二級毒品安非他命。
二、嗣周福、戊○○、辛○○、壬○○、乙○○為警於94年2月1
    日在台北縣新店市○○路542之2號火鍋店查獲，並扣得附表
    編號二(1)所示之周福欲與壬○○分裝而幫助施用之毒品海洛
    因及編號二(2)所示周福所有之分裝器具（幫助施用罪不處罰
    未遂犯），另扣得在場之戊○○所持有甫於同日透過周福購
    得之第一級毒品海洛因淨重零點一八公克。並經周福同意至
    周福位於台北縣新店市○○街27巷12弄9號2樓住處搜索，扣
    得附表編號三所示周福所有供其施用之毒品及施用、分裝用
    品。另庚○○於同日又攜其所有如附表編號一所示之物，前
    往己○○位於台北市○○區○○路4段44巷8號4樓住處，欲
    轉讓供在場之丁○○、己○○施用前（僅攜帶到場，尚未著
    手轉讓），即為警查獲，並在己○○住處扣得庚○○所有如
    附表編號一所示之物，始循線查知上情。
三、案經台北市政府警察局移送臺灣台北地方法院檢察署檢察官
    偵查起訴。
    理  由
一、公訴人提起本件公訴所憑之乙○○、庚○○以證人身份在偵
    查中所為之證詞、及證人戊○○、辛○○、己○○、丁○○
    於偵查中之證詞，均經依法具結為證，依刑事訴訟法第159
    條之1第2項規定，均有證據能力。而證人乙○○、己○○均
    到庭結證，且二人於本院為證時，並未否認於警詢時曾為筆
    錄內容之供述（詳94年12月30日、95年3月17日審判筆錄）
    ，且於偵查之初即言明警詢所言係照實陳述等詞甚詳，證人
    己○○之警詢筆錄並經本院勘驗其警詢錄音帶核對筆錄內容
    無訛，有本院95年3月2日勘驗筆錄可稽，故其二人之警訊筆
    錄就筆錄做成之外部狀況以觀，均係基於二人自由意志所製
    作，有特別可信之情形，應認符合刑事訴訟法第159之2條之
    情況；至乙○○之選任辯護人所稱該筆錄係夜間製作一節，
    不惟與筆錄記載之製作時間不符，復未舉證以實其說，難認
    有據；況該警詢筆錄縱係夜間製作，而為違背法定程序取得
    之證據，依同法第158之4條規定，經本院審酌本案查察犯罪
    所欲保護之法益原屬重罪之販賣毒品罪，其公共利益維護之
    重要性較高，經法益權衡結果應認具證據能力。另證人甲○○之警訊筆錄內容，為被告周福所不爭執，依同法第159條
    之5第1項規定，有證據能力。至證人庚○○、戊○○、丁○○、壬○○之警詢筆錄，則分別據證人庚○○、戊○○、丁○○到庭否認曾於警詢時為相關供述，證人壬○○則於本院
    陳稱係因藥癮發作，始依警指示供出周福，而為該等供述，
    且此部分證人警詢筆錄均未據檢察官提出得以認定該等警詢
    筆錄做成之外部狀況有特別可信情形之依據，無從認此部分
    警詢筆錄具有證據能力。另公訴人雖以證人辛○○之警詢、
    偵查中之證詞，做為證據，然證人辛○○之警詢筆錄經勘驗
    結果，偵查卷第85頁倒數第8行至倒數第2行、第86頁倒數第
    7至第5行、第87頁第9至11行，錄音內容與筆錄內容完全相
    符，且順暢、無停頓之處，且口語字與字時間間隔一樣；第
    87頁第3行錄音內容與筆錄內容完全一致，且陳述「綽號：
    阿昌」時，並未停頓等情，有本院95年3月2日勘驗筆錄可參
    ；顯見該警詢筆錄係製作後始由辛○○依筆錄內容朗讀錄音
    ，依現存卷證資料，尚難依警詢筆錄製作之客觀外部狀況，
    認具特別可信之情形；另證人辛○○於偵查中證述之內容有
    關聽聞他人而知悉之部分，均屬傳聞而得，均應認無證據能
    力，核先敘明。
二、訊據被告周福就受戊○○之託為之代購幫助施用第一級毒品
    海洛因部分，矢口否認有受託代購犯行，辯稱：當天是戊○○直接將錢交給藥頭，其並未代購云云（本院95年3月17日
    審判筆錄第12頁參照）。惟查，上開事實，有下列證據可證
    ：
  甲、犯罪事實（一）至（五）部分：
    (1)被告周福於本院自承：曾請庚○○交付安非他命予己○○
      ，... 我自己曾交付安非他命予庚○○、乙○○、壬○○
      、辛○○、己○○，... 我交付安非他命給庚○○、乙○○是因為他們有出錢，我們一起出錢向別人買安非他命等
      語（本院卷第189頁背面參照），... 我有請甲○○施用
      海洛因，壬○○、辛○○有出錢，所以我交付安非他命給
      他們，上述海洛因及安非他命來源都是惠美，... 我確實
      請己○○施用安非他命，乙○○也有幫我交安非他命給己○○，... 我確實有請乙○○施用安非他命，另乙○○有
      拿錢出來拜託我去買，... 我確實有請乙○○幫我送毒品
      給己○○，但沒有向己○○收錢（本院卷第190頁參照）
      ，... 我叫庚○○幫忙拿給己○○的安非他命是我請己○○的，... 我有請戊○○施用安非他命，... 辛○○出錢
      拜託我買安非他命，... 是出錢買安非他命大家一起用（
      本院卷第190頁背面參照），... 己○○先生未過世前，
      我有於93年7月拿海洛因給己○○，... 我與壬○○一起
      出錢買安非他命，... （提示甲○○警詢筆錄，有何意見
      ？）我是免費提供海洛因給甲○○施用，... 我是託庚○○拿安非他命給己○○，乙○○只是偶而幫我拿給己○○
      （本卷第191頁參照）。壬○○所述購買之安非他命是我
      們一起出錢買的，... 甲○○供述海洛因是我免費提供給
      他施用的（本院第191頁參照），... 我請乙○○施用安
      非他命大約三次，每次都是請他，有時是一起用的（本院
      卷第233頁參照），... 我與壬○○都是一起出錢買的，
      我曾交付安非他命給壬○○（本院卷第265頁背面參照）
      ，... （檢察官問：你交付安非他命給壬○○，他有拿過
      現金給你？）之前都是我們一起合資，有時候我拿給他，
      有時候他幫我拿，他有拿過錢給我，他拿大概一、二千元
      本錢給我（本院卷第266頁參照）。... 被查獲當天（94
      年2月1日）我有在我家（台北縣新店市○○街27巷12弄9
      號2樓）提供安非他命給戊○○施用，戊○○當天說他海
      洛因沒有了，所以我才請他施用安非他命（本院95年3月
      17日審判筆錄第12 頁參照）。... 93年11月交付毒品給
      己○○應該是對的，我拿給己○○海洛因應該是一、二次
      ，安非他命應該是三、四次，...93 年11月、12月間多次
      在住處請乙○○、庚○○施用安非他命，... （問：曾受
      壬○○、辛○○、庚○○、乙○○之託，幫他們買毒品？
      ）我們是一起合資購買，差不多在93年11月間買的，有時
      候我們去新店的遊樂場打電動玩具時，或有時他們到我新
      店的住處找我時，會委託我購買，我都是在我的住處交付
      毒品給他們等語明確（同日審判筆錄第22頁至25頁參照）
      。及於偵查時供稱：我以前與己○○的先生很好，所以都
      請她施用毒品等語甚詳（偵查卷第189頁參照）。
    (2)同案被告庚○○以證人身份於審判期日結證稱：我是透過
      周福，購買安非他命，我們是一起合資買的（本院卷第
      223 頁94年12月30日審判筆錄參照），... 周福曾在電話
      中指示我將身上之安非他命轉讓給己○○施用，我共交二
      次給己○○，己○○有硬塞錢，但我沒有拿（本院卷第
      224頁94年12月30日筆錄參照），... 周福找我拿安非他
      命給別人共三、四次，我有交給己○○，.... 我與周福
      是合資，我交錢給周福，我只拿回我需要的安非他命等語
      明確（本院卷第226頁同日筆錄參照）。
    (3)同案被告乙○○於本院以證人身份結證稱：我把錢交給周
      福，請他幫我拿，我們是共同要買，共同買了四、五次，
      每次出的價錢不一定，我個人部分出資一、二千元現金，
      （本院卷第229頁同日審判筆錄參照）；... 我之前要施
      用毒品，有交錢給周福，委託他去買安非他命，周福有把
      安非他命交給我（本院卷第230頁參照）；... 周福曾在
      其文山區住所的社區請我施用過毒品，... 我拿錢給周福
      就是合資的意思（本院卷第231頁參照）；... 我有幫周
      福順道帶安非他命去給己○○過，大約二至三次，... 周
      福委託我的部分，己○○沒有拿錢給我，我自己（給己○○毒品）部分，己○○有拿錢給我，照原價付給我等語（
      本院卷第232頁參照）。及於偵查中結證稱：周福曾請我
      施用安非他命，... 曾幫忙周福送安非他命給三嫂己○○
      三次等語（偵查卷第188頁參照）。
    (4)被告乙○○於警詢時供承：曾於94年1月7日下午7時許、
      94 年1月13日下午7時許、94年1月16日下午7時許在台北
      市○○路、興隆路口交付安非他命給己○○等語（94年度
      偵字第8271號偵查卷第73頁參照），於本院自承：我有轉
      讓安非他命給己○○（本院卷第166頁審判筆錄參照）；
      ... 我曾在興隆路四段四十四巷拿安非他命給己○○二次
      ，己○○有給我原本我購入安非他命之價額，這個款項是
      我個人收取（本院九十四年十二月三十日筆錄第十二頁即
      本院卷第230頁參照），... 己○○照原價付我，我自己
      交付自己的安非他命給己○○是三次等語甚詳（本院同日
      筆錄第十四頁即本院卷第232頁參照）。
    (5)證人己○○於警詢時證稱：我之前因為心情不好，這些朋
      友像庚○○、乙○○、丁○○等偶爾會拿海洛因或安非他
      命給我吸食，解除我的煩悶，剛開始周福給我海洛因時算
      我新台幣1000元，是他直接拿給我，後來又託乙○○、庚○○拿給我，周福直接拿給我約五、六次，時間大約是93
      年11月間，庚○○大約是93年12月拿給我約五次，乙○○
      在93年12月間拿給我也大約五次，每次都算一千元... 周
      福賣毒品給我五、六次中，海洛因大約五次、安非他命一
      次，庚○○賣安非他命約一、二次，其他都是海洛因，乙○○都是賣安非他命給我，... 庚○○、乙○○大部分沒
      有跟我收錢，大約只收一、二次等語（94年度偵字第2871
      號偵查卷第94頁以下參照）；於偵查中具結證稱：今天被
      警查扣之毒品是周福拿給我的，我先生十月份去世，周福
      、庚○○、乙○○看我心情不好，就拿安非他命給我用，
      ... 每次塞給他們都是1000元周福有叫乙○○拿給我過，
      庚○○、乙○○都住我家附近，周福腳不方便，都會請他
      們帶過來給我，... 庚○○幫周福拿毒品給我時，我都是
      塞1000元給他等語（同偵查卷第182頁、第186頁、第187
      頁參照）；並於本院結證稱：我都是施用海洛因、安非他
      命，... 毒品來源是跟周福拿的，... 一開始是親自向周
      福拿，親自向周福拿五、六次，... 周福腳斷受傷後，周
      福就叫我找庚○○或乙○○，因為庚○○、乙○○住的離
      我加以較近，... 警訊時所言周福給我海洛因，算我一千
      元等詞，錢是拿給周福的，他是用成本價給我，我是拿成
      本給他，... （問：偵查卷94頁以下向周福、庚○○、乙○○取得毒品之時間、次數是否如警詢筆錄之記載？）警
      詢筆錄我是這樣子回答沒有錯，... 我當時大概是依我的
      記憶講一下而已，.... 乙○○於警詢時所稱在94年1月7
      日、1月13日、1月16日轉讓安他命三次，應該包含於我警
      詢筆錄所講的五、六次內，... 地點都在興隆路、木柵路
      口，有時候庚○○、乙○○會拿到家裡，周福都是興隆路
      口拿給我等語明確（本院95年3月17日審判筆錄第16頁以
      下參照）。此為被告庚○○、乙○○所不爭；並經被告周
      福供承：93年11月交付毒品給己○○應該是對的，我拿給
      己○○海洛因應該是一、二次，安非他命應該是三、四次
      等語明確（同日審判筆錄第22頁參照），堪信被告周福確
      曾多次原價轉讓第一級毒品海洛因及第二級毒品安非他命
      予己○○，被告庚○○並先後多次受周福指示或自行轉讓
      第一級毒品海洛因、第二級毒品安非他命予己○○；被告
      乙○○則多次受周福指示或自行轉讓第二級毒品安非他命
      予己○○。
    (6)證人甲○○於警詢時證稱：我所吸食的海洛因都是周福免
      費提供給我吸食，因為我跟他是多年好朋友，周福提供六
      、七次給我吸食，約從（94年）1月11日至31日，詳細日
      期不記得，地點有時候是拿到我家中，有時是拿到我家附
      近的寶慶街路上，他每次提供約0.2公克的重量給我等語
      甚詳（同偵查卷第112頁參照）；此為被告周福所不爭執
      ，該警詢筆錄有證據能力，業如前述。且核與被告周福所
      承：該期間多次轉讓海洛因予甲○○之事實大致相符，自
      堪信為真實。
    (7)證人戊○○於偵查中結證稱：查獲的海洛因是當天在周福
      住的地方買的，購買的時間我只知道是過了中午以後，我
      2 月1日被捉前一天半夜（約94年1月31日晚間至2月1日凌
      晨間）就已經到周福住處，.... 藥頭到周福住的地方，
      周福自言自語說錢不夠，我就拿2000元給周福，叫周福拿
      2000元的海洛因給我，海洛因是2000元我吃剩的等語甚詳
      （同偵查卷第183頁參照）；及於本院結證稱：（檢察官
      問：藥頭到了周福住處後，你怎麼處理）我們在同一個房
      間，他們在講話我有聽到，當時周福的錢不夠，當時我也
      有要拿（毒品海洛因），但是我不好意思跟藥頭拿，我就
      透過周福請藥頭先給我一點，價錢是2000元等語，...94
      年2 月1日被查獲當天有施用安非他命，是周福請我的，
      施用地點是在周福新店二樓住處甚詳（本院95年3月17日
      審判筆錄第8、12頁參照）。雖證人戊○○於本院翻異前
      詞，改稱：錢是直接交給藥頭，偵查中因不認識那位女子
      （藥頭）才稱錢交給周福云云（同日審判筆錄第9頁參照
      ），顯係欲迴護周福受代買第一級毒品海洛因所涉幫助施
      用第一級毒品罪嫌，所為之事後翻異之詞，不足採信。
    (8)證人壬○○到庭結證稱：我曾向周福取得安非他命，有因
      此交付款項給周福，我們一起出錢購買的，買回來後再看
      出資比例平均分擔等語甚詳（本院卷第263頁背面參照）
      ，核與被告周福所供：曾交付安非他命予壬○○，我們是
      一起出錢買的等語相符（本院卷同頁筆錄參照）。
    (9)證人辛○○於偵查中具結證稱：我吃的毒品是向周福於1
      月20日買過一次1000元，在他新店德正街住處樓上一起吸
      食，我用安非他命等語甚詳（同偵查卷第181頁參照），
      核與被告周福所供：辛○○曾出資，委其合購安非他命等
      情相符。且查證人辛○○上開供述並未言明周福有何意圖
      營利賺取價差之事，自僅足認定被告周福曾受託為辛○○
      代購價值1000元安非他命之事實。
    (10)周福於94年2月1日在火鍋店為警查扣之白粉，含第一級毒
      品海洛因成分，合計淨重三點一六公克，純度百分之
      26.64，純質淨重零點九六公克，有法務部調查局94年4月
      22日調科壹字第020007045號鑑定通知書（附於偵查卷第
      218頁）可按，且據被告周福自承：該扣案海洛因與附表
      編號二(2)所示之所有物，均係與壬○○分裝海洛因所用等
      情甚詳（本院95年3月17日審判筆錄第22頁參照）。又戊○○於94年2月1日在周福住處透過周福購得，而為警於同
      日下午在火鍋店查扣之白粉，含有第一級毒品海洛因成分
      ，有法務部調查局94年4月27日調科壹字第020007043號鑑
      定通知書在卷可考（附於偵查卷第221頁），核與戊○○
      所述情節相符。另被告庚○○於94年2月1日攜帶附表編號
      一所示之物至己○○住處，欲轉讓附表編號一(1)所示之結
      晶供己○○等人施用等情，業據證人己○○結證屬實（本
      院95年3月17日審判筆錄第24頁參照），並為被告庚○○
      所是認（同日審判筆錄第25頁參照）。又附表編號一(1)所
      示之結晶含有甲基安非他命成分，亦有憲兵司令部刑事鑑
      識中心94年5月25日（94）安鑑字第01060鑑驗通知書附卷
      可稽（本院卷第27頁參照）。且有附表所示之物及戊○○
      持有之海洛因扣案可資佐證。
  乙、犯罪事實（六）即庚○○轉讓安非他命予丁○○，及幫助
      丁○○施用安非他命部分：
    (1)被告庚○○自承：我有轉讓安非他命給己○○、丁○○（
      本院卷第166頁參照）；... 有時丁○○拿五百元，請我
      幫他買，有時我請他，他不用給我錢等語甚詳（本院卷第
      171頁參照）。
    (2)證人丁○○於本院到庭結證稱：有時我會叫庚○○幫我買
      安非他命（本院卷第169頁審判筆錄參照），... 庚○○
      在我深坑家裡拿毒品給我，... （檢察官問：有無拿過現
      金給他？）偶爾，一次五佰元，（問：這五佰元拿給他做
      何用？）叫他去調貨，或是去買貨（本院卷第170頁參照
      ），... 我有施用過庚○○的毒品安非他命，... 因為是
      朋友，所以我施用庚○○的毒品，有時候沒有拿錢給他；
      有時候給他錢，是叫他幫我去買的（本院卷第170-1頁參
      照），... 庚○○都在我家裡請我施用毒品（安非他命）
      等語明確（本院第171頁參照）；及於偵查中證稱：我自
      己想用安非他命，庚○○大部分都是請我，我偶爾會給他
      成本價500元等語屬實（偵查卷第187頁參照）。核與被告
      庚○○供述內容相符，堪信為真實。
    綜上所述，本件事證已明，被告三人犯行均堪認定。
三、核被告周福所為，係犯轉讓第一級毒品罪（犯罪事實（一）
    、（三）部分）、轉讓第二級毒品（犯罪事實（一）、（二
    ）部分）、幫助施用第一級毒品罪（犯罪事實（五）部分）
    、幫助施用第二級毒品罪（犯罪事實（四）部分）。被告庚○○所為，係犯轉讓第一級毒品罪（犯罪事實（一）部分）
    、轉讓第二級毒品罪（犯罪事實（一）、（六）部分）、幫
    助施用第二級毒品罪（犯罪事實（六）部分）。被告乙○○
    所為，係犯轉讓第二級毒品罪（犯罪事實（一）部分）。被
    告三人為上開犯行前後持有毒品之低度行為，分別為其等轉
    讓或幫助施用毒品之高度行為吸收，均不另論罪。公訴意旨
    雖認：被告三人之前開交付毒品行為分別涉犯毒品危害防制
    條例第4條第1項、第2項之販賣第一級、第二級毒品罪，然
    查：(1)被告周福雖於偵查中供稱：我只有賣安非他命給辛○○一次、乙○○二、三次，壬○○一次等語，然其同時聲明
    稱：我沒有在賣毒品等詞甚詳（偵查卷第189頁偵訊筆錄參
    照參照），是其於偵查中所述之賣毒品，是否係意圖營利賺
    取價差之販賣，亦或僅原價轉讓，猶有未明，尚難認被告周
    福已自白販賣行為。(2)乙○○於偵查中雖曾結證稱：有二、
    三次拿錢跟周福買的、... 其幫忙周福送安非他命給己○○
    三次，... 己○○有塞錢等語（偵查卷第188頁偵訊筆錄參
    照參照）；證人己○○及被告庚○○於偵查中亦陳稱：庚○○幫周福拿毒品給己○○時，己○○曾塞錢給庚○○等詞（
    偵查卷第187頁參照）；然此等交付金錢之事實，或係因委
    託周福代購毒品而交付金錢所致，或係原價受轉讓毒品所致
    ，此分別經證人乙○○、己○○到庭結證明確，故此部分證
    據尚不足以認定被告周福或庚○○有賺取價差販賣毒品之事
    。(3)證人戊○○於偵查中所稱：其交付款項予周福，向周福
    拿2000元海洛因一節，業據其到院澄清證稱：係委託周福代
    買海洛因等情明確，是亦無從單憑此交付金錢取得海洛因之
    客觀事實，認定販賣罪。(4)至證人辛○○於偵查中所述：曾
    見甲○○交付款項予阿昌一節，其交付款項之原因未明，且
    其聽聞甲○○所述向庚○○買毒品之事，係證人辛○○依傳
    聞而來，自不足憑以認定販賣毒品之犯罪事實。(5)至證人壬○○於警詢時雖陳稱：為警察扣之分裝袋，是我剛買的，想
    拿去給周福看他需不需要分裝袋，我之所有將分裝袋拿給周
    福，是因為我知道周福有在販賣毒品，所以想問他需不需要
    分裝袋，如果他要的話就給他等詞（94年度偵字第2871號偵
    查卷第108頁以下參照）。然證人壬○○之警詢筆錄為審判
    外之陳述，業如前述，且證人壬○○於本院就此明確供稱：
    交付款項予周福並向之取得安非他命，係一起出錢購買，
    ... 其未親自見聞周福販賣毒品等語甚詳（本院卷第263背
    面、265背面參照）。是證人壬○○上開警詢證詞所言之販
    賣毒品，究係受託代買，或原價轉讓，均屬未明，自難於無
    其他佐證證明有價差之情形下，遽依證人壬○○之警詢證詞
    ，對被告周福以販賣毒品罪相繩。(6)至公訴人憑以為證之偵
    查卷第224至229頁所示之通訊監察譯文，至多僅能證明被告
    等相互聯繫取得毒品之事，惟尚不足嚴格證明被告等有意圖
    營利，賺取價差而販賣毒品之事。(7)就販入及賣出毒品之價
    格而言：被告周福自承：其購入毒品之進價，海洛因半錢約
    8000餘元，安非他進價零點七或零點八公克約1000元等語甚
    詳（本院卷第266頁參照），是經核算，被告周福所承購入
    毒品之價格為安非他命約每公克1250至1428元間。並經證人
    壬○○到庭結證稱：知道周福向惠美購入毒品之價格，周福
    購入毒品之進價海洛因半錢約（新台幣）8000元，安非他命
    一公克約2、3000元間等語明確（本院卷第265頁參照）。而
    周福交付毒品與他人之對價，則分別據同案被告或證人陳述
    如下：同案被告庚○○於警詢時稱：他人向周福取得毒品
    之對價為海洛因含袋重零點四公克約1000元，安非他命含袋
    零點七或零點八公克約1000元等語（94年度偵字第2871號偵
    查卷第64頁參照；經折算：海洛因一公克約2500元，安非他
    命一公克約1250至1428元）；同案被告乙○○則於警詢時
    陳稱：94年1月30日以2000元向周福購得安非他命一點五公
    克等語（同偵查卷第73頁參照，經折算安非他命約1333元）
    。是依現存卷證資料，尚難證明被告三人之買進、賣出毒品
    間，有明顯價差可資牟利。綜上所述，依公訴人提出之證據
    資料及本院調查證據之結果，尚無從認定被告三人有意圖賺
    取價差牟利而販賣毒品之犯罪；惟檢察官起訴事實欄所示各
    該交付毒品之基本社會事實相同，本院應變更起訴法條審判
    之。至公訴意旨所示：被告周福曾自行或指示庚○○、乙○○交付毒品予阿土、英仔部分，除被告庚○○一人於本院自
    白曾交付毒品予阿土等情外，別無任何證據可資佐證，自無
    從認定此部分犯罪事實，惟公訴人認此部分交付毒品予阿土
    、英仔之事實與前開起訴論罪部分，有連續犯之裁判上一罪
    關係，爰不另為無罪之諭知，附此說明。
四、被告周福指示被告庚○○分別轉讓第一、二級毒品予己○○
    ，及指示被告乙○○轉讓第二級毒品予己○○之犯行部分，
    被告周福分別與庚○○及乙○○有犯意聯絡及行為分擔，分
    別為共同正犯。被告周福先後多次轉讓第一、二級毒品、多
    次受託代買幫助他人施用第二級毒品之犯行，及被告庚○○
    多次連續轉讓第一、二級毒品、多次受託代買幫助他人施用
    第二級毒品之犯行，被告乙○○多次轉讓第二級毒品之犯行
    ，分別均時間緊接，犯意概括，所犯構成要件相同，分別依
    連續犯規定，以一罪論，並各加重其刑。被告周福、庚○○
    受友人之託，代購毒品，被告周福所涉幫助施用第一級、第
    二級毒品罪，被告庚○○所涉幫助施用第二級毒品罪，均係
    從犯，各依刑法第30條第2項規定，按正犯之刑減輕之，並
    依刑法第71條第1項規定，先加重後減輕之。被告周福所犯
    連續轉讓第一級毒品罪、連續轉讓第二級毒品罪、幫助施用
    第一級毒品罪、連續幫助施用第二級毒品罪，被告庚○○所
    犯連續轉讓第一級毒品罪、連續轉讓第二級毒品罪、連續幫
    助施用第二級毒品罪間，分別均犯意個別，行為互殊，應各
    分論併罰。又被告周福及庚○○雖均自承有施用毒品之行為
    ，惟本案係被告周福、庚○○基於幫助他人施用毒品之意思
    而為之代購毒品、幫助施用犯行，其行為與被告周福、庚○○自己施用毒品之犯行間，行為手段及犯意均異，顯係另行
    起意而為，自難認被告周福、庚○○所犯本件幫助施用毒品
    罪與被告周福、庚○○自己施用毒品之犯行間，有何連續犯
    之裁判上一罪關係，附此說明。爰審酌被告周福、庚○○、
    乙○○分別連續轉讓毒品，被告周福、鄭全並代人購買毒品
    而幫助施用具成癮性、濫用性及社會危害性之毒品，有害社
    會人力資源之健全發展，並分別斟酌被告三人之行為次數、
    行為主導性高低、行為手段，及犯後坦承部分犯行之犯後態
    度等一切情狀，分別量處如主文所示之刑，並就被告周福、
    庚○○所犯數罪，定其應執行之刑。
五、扣案如附表編號一(1)所示之含甲基安非他命成分之顆粒，係
    被告庚○○持有攜至己○○住處欲轉讓之第二級毒品（尚未
    著手），此據證人己○○到庭結證屬實（本院95年3月17日
    審判筆錄第24頁參照），且為被告庚○○所不爭，依法宣告
    沒收銷燬之。至附表編號一(2)所示之物，係供被告庚○○自
    己施用毒品所用之物，非專供本案幫助他人施用毒品或轉讓
    毒品犯罪所用之物，不於本案宣告沒收。另扣案如附表編號
    二(1)所示之含第一級毒品海洛因成分之白粉，係周福持有欲
    與壬○○朋分幫助其施用之第一級毒品（尚未朋分而幫助施
    用，不處罰未遂），編號二(2)所示之工具，均係預與壬○○
    分裝幫助施用海洛因所用之工具，此據被告周福供承在卷，
    分別依法宣告沒收銷燬及沒收之。至附表編號三所示之安非
    他命及各施用、分裝用品，均係供被告周福個人施用之毒品
    及用具，非本件轉讓或幫助施用毒品所用之物，均不於本案
    宣告沒收或銷燬，併此敘明。至戊○○所稱其於周福車上拾
    得而為警查扣之安非他命，並無足證明係被告周福所犯本案
    幫助施用或轉讓毒品罪所持有之第二級毒品，亦無從於本案
    宣告沒收。另被告乙○○於火鍋店為警查扣之盒裝安非他命
    殘渣，係被告乙○○欲供己施用而持有之毒品，已經本院94
    年度簡字第1764號判決被告乙○○犯持有第二級毒品罪，宣
    告沒收，亦此說明，無庸於本案論究。
六、移送併辦意旨（臺灣板橋地方法院檢察署95年度偵字第1919
    號）另以：被告庚○○與綽號阿福之成年男子共同基於販賣
    第一、二級毒品之概括犯意，於94年12月24日、25日，由阿
    福指示庚○○販賣予綽號小燦、大頭、守仁、志高、小宇、
    文義、寶兒等人，經警於95年1月14日凌晨4時30分在台北縣
    中和市○○路209號前，盤查庚○○駕駛之自用小客車，當
    場扣得海洛因六包（總毛重2.4公克）、安非他命一包（毛
    重3.7公克）、k他命一包（毛重0.4公克）、磅秤一台、分
    裝袋16個、藥鏟2支、帳單7張等物，因認被告庚○○此部分
    行為亦涉犯毒品危害防制條例第4條第1、2項販賣第一級、
    第二級毒品罪嫌而移送本院併辦。查此部分併辦意旨之行為
    時間與本案起訴論罪之事實，間隔約有一年或近一年之久，
    顯非時間緊接；且移送併辦之販賣罪與本案論罪科刑之罪名
    不同，難認有連續犯裁判上一罪關係，本院無從併予審判，
    應退回由檢察官另行依法偵查處理。
七、移送併辦意旨（94年度偵字第22978號）又以：被告乙○○
    基於意圖營利販賣第一、二級毒品之概括犯意，自94年初某
    日起，以每公克海洛因5000元、每公克安非他命1500元不等
    之代價，向真實姓名年籍不詳、綽號阿宏之成年男子，販入
    第一級毒品海洛因及第二級毒品安非他命後，連續販賣予綽
    號大胖、慶仔、阿鋅、羅桑等不特定人施用牟利。嗣於94年
    4月9日凌晨2時許，在台北市○○區○○路2段244巷12號1樓
    為警查獲，並扣得第一級毒品海洛因四包（淨重公克）、第
    二級毒品安非他命三包（淨重公克）、第三級毒品愷他命一
    支（淨重公克）、安非他命吸食器一組、電子磅秤一台、分
    裝袋85只等物，因認被告乙○○此部分行為涉犯毒品危害防
    制條例第4條第1、2項販賣第一、二級毒品罪嫌，而移送本
    院併辦。查被告乙○○為警查獲當日採集尿液經檢驗結果，
    無任何毒品反應，有臺灣尖端先進生技醫藥股份有限公司94
    年4月19日濫用藥物檢驗報告可稽；且被告乙○○於警詢中
    自承：扣案之海洛因是自己要用的，安非他命是自己使用及
    有人需要購買我會販賣給他，... 向阿宏購入毒品之價額為
    海洛因一包0.9公克4000元至6000元不等，安非他命一包1公
    克價錢約1000元至1500元不等等語甚詳，並供稱：安非他命
    一包1公克賣他人價錢約1500元至2000元不等等詞明確（94
    年度偵字第2264號偵查卷第26、28、29頁警詢筆錄參照），
    且據被告乙○○於偵查中供稱：七、八個人向我買過安非他
    命，後來我就直接跟他們說，要買直接找我，我幫他們向阿
    宏拿等語（94年度核退字第1884號偵查卷第8頁參照），是
    依移送併辦卷證，足認被告乙○○有賺取價差販入賣出第二
    級毒品安非他命之犯行，然尚無足認定另有轉讓、幫助施用
    或販賣第一級毒品海洛因之事實。是依現存卷證資料，尚難
    認本案被告乙○○經起訴論罪之轉讓第二級毒品犯罪與此部
    分移送併辦意旨（販賣毒品罪）之罪名相異事實有連續犯之
    裁判上一罪關係，無從併予審理，亦應退還由檢察官另行處
    理。
據上論斷，應依刑事訴訟法第299條第1項前段、第300條、毒品
危害防制條例第8條第1項、第2項、第10條第1項、第2項、第18
條第1項前段、刑法第11條、第28條、第56條、第30條、第38條
第1項第2款、第51條第5款，判決如主文。
本案經檢察官張智堯到庭執行職務
中    華    民    國    95    年    3     月    10    日
                  刑事第十三庭審判長法  官  朱瑞娟
                                    法  官  吳佳薇
                                    法  官  鍾素鳳
以上正本證明與原本無異
如不服本判決，應於判決送達後10日內，向本院提出上訴狀。
                                    書記官   謝韻華
中    華    民    國    95    年    3     月    11    日
附表
編號  所有人  扣案物品內容
一、  庚○○  (1)含甲基安非他命成分之顆粒，淨重貳點參壹玖
                貳公克，驗後餘重貳點貳陸貳伍公克
              (2)分裝袋柒只、吸食器壹組、玻璃求吸食器參顆
                （均供庚○○施用毒品所用之物，不於本案宣
                告沒收）
二、  周福    (1)含第一級毒品海洛因成分之白粉合計淨重參點
                陸壹公克，純度百分之26.64，純質淨重零點
                玖陸公克
              (2)電子磅秤壹台、分裝杓管貳支
三、  周福    (1)安非他命淨重零點參柒肆柒公克，驗餘淨重零
                點參參陸陸公克
                （供周福施用之毒品，不於本案宣告沒收）
              (2)吸食器貳組、研磨器壹台、葡萄糖壹盒、分裝
                袋壹佰參拾貳只
                （供周福施用毒品所用之施用、分裝用品，均
                  不於本案宣告沒收）
附錄本案論罪科刑法條全文
毒品危害防制條例第8條
轉讓第一級毒品者，處 1 年以上 7 年以下有期徒刑，得併科新
臺幣 1 百萬元以下罰金。
轉讓第二級毒品者，處 6 月以上 5 年以下有期徒刑，得併科新
臺幣 70 萬元以下罰金。
轉讓第三級毒品者，處 3 年以下有期徒刑，得併科新臺幣 30 萬
元以下罰金。
轉讓第四級毒品者，處 1 年以下有期徒刑，得併科新臺幣 10 萬
元以下罰金。
前四項之未遂犯罰之。
轉讓毒品達一定數量者，加重其刑至二分之一，其標準由行政院
定之。
毒品危害防制條例第10條
施用第一級毒品者，處 6 月以上 5 年以下有期徒刑。
施用第二級毒品者，處 3 年以下有期徒刑。


司法院資訊處製作；財團法人民間司法改革基金會備份。
